【裁判字號】    95,裁,2302
【裁判日期】    951019
【裁判案由】    請求退稅
【裁判全文】
最  高  行  政  法  院  裁  定
                                     95年度裁字第02302號
聲  請  人  甲○○
上列聲請人因請求退稅事件，上訴人對於中華民國95年1月19日
本院95年度裁字第112號裁定，聲請再審，本院裁定如下︰
    主  文
再審之聲請駁回。
再審訴訟費用由聲請人負擔。
    理  由
一、按對於本院裁定聲請再審，依行政訴訟法第283條準用同法
    第277條第1項第4款之規定，必須表明再審理由及關於再審
    理由並遵守不變期間之證據。所謂表明再審理由，必須指明
    其所再審之裁定，有如何合於行政訴訟法第273條第1項、第
    2項所定再審事由之具體情事始為相當，倘僅泛言有何條款
    之再審事由，而無具體情事；或僅指明所聲請再審之裁定前
    各程序所為裁判，有如何再審事由，而未一語指及其所聲請
    再審之裁定有合於再審之事由者，均難謂已表明再審事由，
    其再審之聲請，即屬不合法。本件聲請人前因請求退稅事件
    經本院93年度裁字第971號裁定以上訴不合法駁回後，曾先
    後多次聲請再審，均經本院以其不合法定再審要件分別以94
    年度裁字第957號、95年度裁字第112號裁定予以駁回各在案
    。茲聲請人復對最近一次即95年度裁字第112號裁定聲請再
    審，核其狀陳各節無非對本院93年度裁字第971號裁定主張
    有如何再審之事由，然對其所再審之95年度裁字第112號裁
    定以聲請人再審之聲請不合法駁回其聲請，有如何合於具體
    法定再審事由，並未一語指及，則其泛引行政訴訟法第273
    條第1項第1款、第12款、第13款、第14款規定聲請再審，揆
    諸首揭說明，再審之聲請即於法不合，應予駁回。
二、次按對於同一事件之高等行政法院及最高行政法院所為「判
    決」同時本於行政訴訟法第273條第1項第9款至第14款以外
    之法定事由提起再審之訴者，由最高行政法院合併管轄；但
    對於高等行政法院判決提起上訴，而經最高行政法院認上訴
    為不合法以裁定駁回，對於該高等行政法院判決提起再審之
    訴者，無論本於何種法定再審事由，仍應專屬原高等行政法
    院管轄。又當事人向最高行政法院提起上訴，是否合法，係
    屬最高行政法院應依職權調查裁判之事項，聲請人對最高行
    政法院以其上訴為不合法而駁回之裁定，以發見未經斟酌之
    證物為由聲請再審，依行政訴訟法第283條準用同法第275條
    第1項之規定，專屬最高行政法院管轄，不在同條第3項規定
    之列，業經本院95年8月份庭長法官聯席會議決議在案。本
    件聲請人對前述本院以其上訴不合法而駁回之裁定及歷次再
    審裁定聲請再審，自專屬本院管轄。聲請人請求本於行政訴
    訟法第273條第1項第9款、第12款、第13款、第14款聲請再
    審部分，移送臺灣高雄高等行政法院云云，尚屬無據。
三、依行政訴訟法第283條、第278條第1項、第104條、民事訴訟
    法第95條、第78條，裁定如主文。
中    華    民    國    95    年    10    月    19    日
                  第二庭審判長法  官  廖  政  雄
                              法  官  鍾  耀  光
                              法  官  姜  仁  脩
                              法  官  王  德  麟
                              法  官  黃  清  光
以  上  正  本  證  明  與  原  本  無  異
中    華    民    國    95    年    10    月    19    日
                              書記官  張  雅  琴


司法院資訊處製作；財團法人民間司法改革基金會備份。
